【裁判字號】    92,訴緝,20
【裁判日期】    921016
【裁判案由】    違反毒品危害防制條例
【裁判全文】
臺灣新竹地方法院刑事判決                          九十二年度訴緝字第二號
    公  訴  人  臺灣新竹地方法院檢察署檢察官
    被      告  甲○○
右列被告因違反毒品危害防制條例案件，經檢察官提起公訴（九十一年度毒偵字第一
一０三號）及移
七六二號及九十二年度毒偵字第三號），本院依簡式審判程序判決如左：
    主  文
甲○○連續施用第一級毒品，處有期徒刑柒月，扣案之海洛因肆包（經鑑驗淨重為肆
點肆柒公克、包裝重壹點壹捌公克）及攙有海洛因之香煙壹支均沒收銷燬之，施用海
洛因所用之吸管參支、小湯匙壹支、葡萄糖壹包及注射針筒壹支均沒收之。又連續施
用第二級毒品，處有期徒刑肆月。應執行有期徒刑玖月，扣案之海洛因肆包（經鑑驗
淨重為肆點肆柒公克、包裝重壹點壹捌公克）及攙有海洛因之香煙壹支均沒收銷燬之
，施用海洛因所用之吸管參支、小湯匙壹支、葡萄糖壹包及注射針筒壹支均沒收之。
    事  實
一、甲○○前於民國八十九年間，因施用第一、二級毒品海洛因及安非他命案件，經
    臺灣桃園地方法院裁定送觀察、勒戒後，認有繼續施用毒品之傾向，再依該院九
    十年度毒聲字第一七七四號裁定將被告送戒治處所施以強制戒治，嗣戒治滿三月
    ，其成效經評定為合格，乃由臺灣桃園地方法院檢察署檢察官聲請該院以九十年
    度毒聲字第四二六九號裁定停止戒治，所餘戒治期間付保護管束，嗣因保護管束
    期間期滿，而由臺灣桃園地方法院檢察署檢察官於九十一年四月三十日以九十一
    年度戒偵字第二五九號為不起訴處分確定。詎甲○○又分別基於概括犯意，分別
    自九十一年六月中旬某日起至九十二年六月三十日下午二時三十分許止，及自九
    十一年八月三十日凌晨一時十分許回溯前九十六小時之某時起至九十二年三月中
    旬某日止，在新竹縣新豐鄉○○路一五五號之十六（三０八室）及台北市不知名
    之朋友住處，以香煙攙用海洛因及注射針筒施打之方式，連續施用第一級毒品海
    洛因數次，並另以將安非他命置於玻璃球吸食器內加熱燒烤成煙後吸食煙霧之方
    式，連續施用第二級毒品安非他命多次。嗣經警分於九十一年八月二十九日晚上
    七時二十分許在新竹縣新豐鄉○○路一段一五五號之十六（三０八室）、於九十
    一年十月五日下午七時三十許在新竹縣新埔鎮照門里九芎湖五鄰二號後山工寮內
    、於九十一年十二月二十日上午十時三十分許在新竹縣新豐鄉○○路一０八號四
    樓（四０二室）及於九十二年六月三十日下午三時三十分許在新竹縣竹北市○○
    街四七三巷十五號（高賓旅社三一二號房間）等處查獲，並分別扣得第一級毒品
    海洛因四包（經分別鑑驗為三包淨重四點二六公克、包裝重一公克；一包淨重０
    點二一公克，包裝重０點一八公克）、施用海洛因所用之吸管三支、小湯匙一支
    、葡萄糖一包、注射針筒一支及攙有海洛因之香煙一支，經分別採尿檢驗，呈現
    嗎啡（即海洛因之人體代謝物）及安非他命之陽性反應始悉上情。而甲○○嗣經
    台灣新竹地方法院檢察署檢察官聲請後，經本院於九十一年十二月三十一日以九
    十一年毒聲字第九九八號裁定令入戒治處所施以強制戒治一年。
三、案經新竹市警察局移送台灣新竹地方法院檢察署檢察官偵查及新竹縣警察局竹北
    分局報告台灣新竹地方法院檢察署檢察官移送併案審理。
    理  由
一、訊據被告甲○○對於右揭時、地連續施用第一級毒品海洛因及第二級毒品安非他
    命之犯行坦承不諱（參本院九十二年九月二十三日之審理筆錄），復有第一級毒
    品海洛因四包、施用海洛因所用之吸管三支、小湯匙一支、葡萄糖一包、注射針
    筒一支及攙有海洛因之香煙一支扣案可稽，該扣案之四包海洛因經鑑定結果，確
    係第一級毒品海洛因（經分別鑑驗為三包淨重四點二六公克、包裝重一公克；一
    包淨重０點二一公克，包裝重０點一八公克）之事實，有法務部調查局分於九十
    二年二月十九日及九十二年九月二日之編號000000000號及00000
    0000號鑑定通知書二紙可參。且其於上開時、地經警查獲時所採集之尿液，
    經送檢驗結果，分呈嗎啡（即海洛因之代謝物）及安非他命之陽性反應，有國防
    部憲兵司令部刑事鑑識中心於九十一年十二月十八日（九一）綱得字第一七二一
    ０號鑑驗通知書、新竹市衛生局不法藥物尿液初步篩檢報告書一紙、新竹縣衛生
    局尿液檢驗單三紙及辦理煙毒、麻醉藥品案尿液送驗受檢人真實姓名代號對照表
    三紙附卷足憑。是本案事證明確，被告自白亦與事實相符。
二、被告前因施用第一、二級毒品海洛因及安非他命案件，經臺灣桃園地方法院裁定
    送觀察、勒戒後，認有繼續施用毒品之傾向，再依該院九十年度毒聲字第一七七
    四號裁定將被告送戒治處所施以強制戒治，嗣戒治滿三月，其成效經評定為合格
    ，乃由臺灣桃園地方法院檢察署檢察官聲請該院以九十年度毒聲字第四二六九號
    裁定停止戒治，所餘戒治期間付保護管束，嗣因保護管束期間期滿，而由臺灣桃
    園地方法院檢察署檢察官於九十一年四月三十日以九十一年度戒偵字第二五九號
    為不起訴處分確定，此有臺灣新竹地方法院檢察署刑案資料查註紀錄表、全國施
    用毒品案件紀錄表及臺灣高等法院被告全國前案紀錄表附卷可佐。是被告本次施
    用毒品之犯行，核屬於前開不起訴處分後五年內再犯毒品危害防制條例第十條之
    施用第一級、第二級毒品罪無訛，自應依法論處。
三、被告連續施用第一級毒品海洛因及第二級毒品安非他命數次，核其所為，係分別
    違反毒品危害防制條例第十條第一項施用第一級毒品罪及同條第二項之施用第二
    級毒品罪；其持有第一級毒品海洛因及第二級毒品安非他命之低度行為，應為施
    用海洛因及安非他命之高度行為所吸收，不另論罪；又其先後多次施用第一級及
    第二級毒品犯行，時間密接且犯罪構成要件相同，顯係基於概括犯意所為，為連
    續犯，均應依刑法第五十六條之規定論以一罪，並依法加重其刑。被告所犯前開
    二罪之施用方式顯不相同，足見被告所為二罪間之犯意各別、行為互異，應分論
    併罰。另被告自九十一年六月中旬起至九十二年六月三十日下午二時三十分許及
    九十一年八月三十日凌晨一時十分許回溯前九十六小時之某時後至九十二年三月
    中旬某日止，分別施用海洛因及安非他命之犯行，雖未經起訴，惟該部分與已起
    訴部分具有連續犯之裁判上不可分關係，本院自得一併審理，併此敘明。爰審酌
    被告一己施用毒品，危害健康至深且鉅，且經觀察、勒戒及戒治後，仍不思改進
    、戒斷，惟犯後坦承犯行等一切情狀，分別量處如主文所示之刑，並定其應執行
    之刑，以示懲戒。末扣案之海洛因四包（經鑑驗淨重０點一七公克、包裝重零點
    五一公克）係屬毒品危害防制條例管制之第一級毒品，至攙有海洛因之香煙一支
    ，因難以分解，核係查獲之毒品，均應依同條例第十八條第一項前段沒收銷燬之
    。至施用海洛因所用之吸管三支、小湯匙一支、葡萄糖一包及注射針筒一支為被
    告所有，業經被告於本院審理時供陳在卷，爰依法宣告沒收。另扣案之安非他命
    吸食器一組，業經被告否認為其所有，爰不為沒收之諭知，併此敘明。
據上論斷，應依刑事訴訟法第二百七十三條之一第一項、第二百九十九條第一項前段
，毒品危害防制條例第十條第一項、第十條第二項、第十八條第一項前段，刑法第十
一條前段、第五十六條、第五十一條第五款，第三十八條第一項第二款，判決如主文
。
本案經檢察官林奕到庭執行職務。
中      華     民      國     九十二     年     十    月      十六      日
                                        臺灣新竹地方法院刑事第一庭
                                            法  官    彭  淑  苑
右正本證明與原本無異。
如不服本判決，應於判決送達後十日內向本院提出上訴狀( 應附繕本 )，上訴於
臺灣高等法院。
                                            書記官    饒  興  蘭
中      華     民      國     九十二     年     十    月      十六      日
附錄：本案論罪科刑法條全文
毒品危害防制條例第十條
施用第一級毒品者，處六月以上五年以下有期徒刑。
施用第二級毒品者，處三年以下有期徒刑。


司法院資訊處製作；財團法人民間司法改革基金會備份。
